臺灣板橋地方法院刑事判決　　　　　　　　　　　　　九十三年度訴字第七五一號
　　公　訴　人　臺灣板橋地方法院檢察署檢察官
　　被　　　告　甲○○
　　指定辯護人　己○○律師
右列被告因違反毒品危害防制條例案件，經檢察官提起公訴（九十三年度偵字第一五
六０號），本院判決如左：
    主  文
甲○○連續販賣第二級毒品，處有期徒刑捌年；所得之財物新臺幣壹萬元沒收之，如
全部或一不不能沒收時，以其財產抵償之。扣案如附表一編號一、二、三所示之毒品
均沒收銷燬之；如附表一編號五、六、八、九、十所示之物均沒收。
    事  實
一、甲○○明知甲基安非他命、ＭＤＭＡ（俗稱搖頭丸或快樂丸）均屬毒品危害防制
    條例所稱之第二級毒品，愷他命（俗稱Ｋ他命）屬於毒品危害防制條例所稱之第
    三級毒品，不得販賣、施用、持有，竟意圖營利，並基於概括犯意，自民國九十
    二年十一月底某日起，先後多次在台北市○○○路某處ＤＪ搖頭店、台北縣三重
    市○○路○段十五巷四十五號三樓租住處（甲○○向丙○○分租房間），以快樂
    丸每顆新台幣（下同）一百五十元、Ｋ他命每公克五百八十元、一粒眠（經檢出
    第四級毒品Phenobarbital）每顆五十元、小白板（經檢出第四級毒品Phenobarb
    ital）每顆三十五元之代價，向綽號「大Ｐ」（甲○○稱其本名為「林宗瑜」，
    確實年籍資料待檢察官追查中）之成年男子販入數量不詳之快樂丸（其中淺綠色
    藥錠經檢出第二級毒品甲基安非他命、第三級毒品Flunitrazepam；粉紅色藥錠
    經檢出第二級毒品甲基安非他命、第四級毒品Nimetazepam；深綠色藥錠經檢出
    第二級毒品ＭＤＭＡ）、Ｋ他命、一粒眠及小白板，甲○○先在上開租住處將小
    白板攪碎摻於Ｋ他命內稀釋組成Ｋ他命配方後分裝成罐，再以快樂丸每顆二百元
    、Ｋ他命配方每公克七百元之價格，連續多次在上開租住處、台北市○○○路某
    處ＤＪ搖頭店及位在台北市○○○路○段十一號八樓其工作之微風酒店內，將前
    開快樂丸、Ｋ他命售予不特定人，最後一次則於九十三年一月五日在其上開租住
    處，以每罐七百元之價格販售二罐Ｋ他命予丁○○，丁○○因故暫將所購得之二
    瓶Ｋ他命寄放於丙○○住處房間，甲○○則藉此從中牟利。嗣於九十三年一月八
    日晚上十時三十五分許，經警會同憲兵持本院核發之搜索票，至台北縣三重市○○路○段十五巷四十五號三樓搜索查獲，並在甲○○分租之房間內扣得如附表一
    所示之物，另在該屋房東丙○○房間內扣得如附表二所示之物。
二、案經臺北市政府警察局移送臺灣板橋地方法院檢察署檢察官偵查起訴。
    理　由
一、被告甲○○於本院審理中矢口否認有何販賣第二級、第三級毒品之犯行，辯稱：
    伊向「大Ｐ」販入搖頭丸、Ｋ他命等物，搖頭丸是供自己施用，並未售予他人，
    Ｋ他命則是以進貨價格售予朋友或酒店客人，並未賺取差價，伊只有轉讓第三級
    毒品Ｋ他命之行為，並無販賣第二級、第三級毒品。伊在警察局做筆錄時，因警
    察
    妙，帶回警局後，在製作筆錄之前，警員又將伊帶到偵訊室旁邊的寢室，作勢要
    打伊，伊很害怕才會承認。警察又說如果在檢察官面前翻供的話，蘇亭軒就不能
    交保，伊也不懂，才會在移送檢察官初訊時也承認販賣毒品。伊在警詢、檢察官
    初訊時之自白並非出於任意性云云。經查：
（一）按「被告之自白，非出於強暴、脅迫、利誘、詐欺、違法羈押或其他不正之方
      法，且與事實相符者，得為證據。」，又「被告陳述其自白係出於不正之方法
      者，應先於其他事證而為調查。」，刑事訴訟法第一百五十六條第一項、第三
      項前段分別定有明文。查被告甲○○於本院審理中對於其警詢筆錄經過依法全
      程連續錄音、警方有告知權利、其回答的語氣自然等情，答稱沒有意見，且不
      需要再勘驗警詢錄音帶等語（參見本院九十三年九月廿一日審理筆錄第十八頁
      ），是被告甲○○所爭執者，乃在製作警詢筆錄之前以及押送至地檢署途中曾
      遭到警員威脅，警詢筆錄、偵查筆錄之內容並非出於其本意，至於警詢筆錄、
      偵查筆錄內容確為其本人陳述一節，並無疑義，本院自應就被告甲○○警詢、
      偵查中之自白是否出於任意性先予調查。經本院傳喚本件承辦警員庚○○、戊○○、乙○○到庭，被告甲○○當庭指認其所稱施加言語威嚇之警員為證人庚○○，而證人庚○○具結後證稱：「當天是憲兵隊查獲後，我們才到現場。我
      們到的時候，現場已經處理好，將被告帶回分局時，沒有跟被告很多交談。本
      件是憲兵隊監聽查獲，我們對於查獲的原因並不是很清楚。是回到分局後向憲
      兵隊詢問才知道。」、「（問：被告製作筆錄前，你們有無帶被告到其他地方
      ？）除了上廁所之外，其他沒有。」、「（問：被告稱你們有向被告說要給一
      個交代，不然連太太室友一起辦之類的話？）本件事證已經很明確，也查獲毒
      品，憲兵隊都已經做好整理。我不需要跟被告說這樣的話，我也沒有這樣說。
      」等語（見本院九十三年七月十二日準備程序筆錄）。而被告甲○○於本院九
      十三年五月廿四日準備程序中先指稱：該名查獲警員在前往警局途中要伊回去
      好好給他一個交代，不然連伊太太、室友一起辦。在警局作筆錄前，又把伊帶
      到組長寢室，作勢要打伊。直到隔天送伊到地檢署時，該承辦警員在車上又對
      伊說不要隨便翻供，不然要建議檢察官不讓伊交保。該名警員個子矮矮胖胖、
      皮膚白白的等語，惟其與證人庚○○當庭對質時又改稱：「（問：何人跟你說
      去地檢署不能翻供？）是證人庚○○，做完筆錄隔天早上，證人庚○○在分局
      一樓跟我說。但是他沒有送我去地檢署。」、「（問：你看法庭上之證人庚○○膚色是白的還是黑的？）我今天看他的膚色算是黑的，但半年前看到他是白
      白的、微胖。」等語（見本院九十三年七月十二日準備程序筆錄），是被告甲○○對於證人庚○○究竟在何處向其稱不要在檢察官訊問時翻供，先供稱係在
      前往地檢署的車上，嗣後又改稱係在分局一樓，前後已有不一，且證人庚○○
      之體型、膚色，亦與被告甲○○前所描述之內容有所不同，被告甲○○之指述
      自難採信為真。又被告甲○○於警詢中供稱：「我所持有之毒品是在一個星期
      前在北市○○○路ＤＪ搖頭店門口，不知姓名者向我推銷後當場向他購買。」
      等語（見偵查卷第七頁），其於偵查中第二次訊問時始供出毒品賣主綽號、姓
      名、電話等資料（見九十三年一月廿八日偵查筆錄），倘若警員確實有以不正
      方法取得被告甲○○之自白，被告甲○○遭受脅迫之下，理應對犯罪情節完整
      交待，豈會掩護毒品來源之上手，刻意隱瞞藥頭之線索，使警方錯失追捕之契
      機？可見被告甲○○嗣後辯稱警員對其出言恐嚇、脅迫云云，顯不足採。況且
      ，被告甲○○於查獲後經警移送地檢署，先後經檢查事務官、檢察官訊問，以
      及經檢察官向本院聲請羈押，於本院九十三年度聲羈字第一一號案件訊問時，
      均坦承販賣毒品之犯行不諱，且隻字未提遭警方脅迫之事，而同案查獲之蘇亭
      軒、丙○○經檢察官訊問後均已經諭令交保，僅有被告甲○○一人經檢察官聲
      請羈押並送由本院訊問，假若被告甲○○因擔心妻子蘇亭軒無法獲得交保而作
      出不實之自白，其於本院審理羈押聲請案件時，已知悉蘇亭軒未遭聲請羈押，
      何以未即時向法官陳明遭警脅迫之事，反而為不利於自己之陳述？綜上所述，
      被告辯稱係受到警員威脅、擔心妻子不能交保，警詢筆錄、檢察官訊問筆錄之
      內容非出於其本意云云，顯係事後狡飾推託之詞，不足採信。既然被告甲○○
      上開於警詢及檢察官訊問時所為之自白，並無任何非任意性之情形，本案應審
      究者乃被告所為之自白是否確與事實相符（自白真實性）。
（二）次查，被告甲○○於警詢中自白稱：「Ｋ他命每公克購買新台幣（下同）五百
      八十元，快樂丸每顆購買一百五十元，小白板每顆購買三十五元，一粒眠每顆
      購買二十五元。」、「Ｋ他命每公克賣七百元，快樂丸每顆賣二百元，一粒眠
      每顆賣五十元，小白板買來是用於與Ｋ他命摻雜使用，沒有單獨出售」、「朋
      友如有需要便會打我行動電話0000000000，然後再約至三重市○○○路與忠孝路口我住處附近交易」、「我於九十二年十二月廿四日聖誕夜開始
      販賣毒品」、「我每日販賣毒品之金額約二千元；向我購買之對象約有十人左
      右」、「分裝袋及空罐是他人購買毒品分裝用，電子秤則是用來秤毒品重量所
      用。」（見偵查卷第七頁至第九頁）；於檢察事務官訊問時供稱：「九十二年
      十二月廿四日在敦化北路的藥頭以一顆一百五向我兜售（快樂丸）。Ｋ他命、
      小白板都是向同一位藥頭於同一天即九十二年十二月廿四日在敦化北路所買。
      Ｋ他命一顆（應係一克之誤載）五百八十元。我買五十顆（應係五十克之誤載
      ）。小白板我買一百顆，其中二十八顆我將之攪碎與Ｋ他命混在一起，變成配
      方Ｋ他命」、「九十三年一月五日在三重忠孝路的家中賣給黃（俊銘）。賣七
      百元。賣Ｋ他命二罐，Ｋ煙非我所賣。」等語（見偵查卷第三十九頁背面至第
      四十頁正面）；於偵查中供稱：「我是一時想不開才鋌而走險」、「（問：共
      販毒予幾人？）前後共十人，日賺二千元，自二十四日開始賣」（見偵查卷第
      四十四頁背面）；於本院九十三年度聲羈字第一一號案件審理中供稱：「Ｋ他
      命我是要賣給別人，我前前後後共賣給十二個人，從九十二年十二月廿四日到
      九十三年一月初，經由朋友介紹賣給別人，價錢一克七百元。」等語。而被告
      甲○○為警查獲時，經警在其房間內當場查獲如附表一所示之物，在丙○○房
      間查獲如附表二所示之物，有查獲物品相片六幀在卷可稽（見偵查卷第三十一
      頁至第三十六頁），其中附表一編號一至編號七所示之物經鑑定後含有如附表
      一所示之成分，有台北市政府警察局九十三年四月廿六日北市鑑毒字第五三號
　　　鑑驗通知書一紙附於本院審理卷可稽，參照查獲物品之內容、毒品、分裝袋、
  　　空塑膠罐等物數量龐大，被告甲○○前開販賣快樂丸、Ｋ他命之自白，應非無
    　據。
（三）再查，同案查獲之被告蘇亭軒於偵查中供稱：「（問：可知你夫在販毒？）我
      曾勸他，但他一直騙我，我是在九十二年十一月份知他在販毒，我曾與他吵架
      ，他也承認在販毒」、「在家有看到家中有很多毒品，我問他這是何用，他說
      他在販毒，且說此錢好賺，要讓我及女兒過好日子」（見偵查卷第四十三頁背
      面），其於本院審理中以證人身分具結證稱：「當初被告甲○○說他在賣毒品
      ，我就跟他吵架」、「（問：你說曾跟丙○○一起勸被告甲○○不要賣毒品？
      ）我跟丙○○聊天時提到，丙○○也不希望把毒品帶回家。所以我們二個有一
      起勸他不要賣毒品。這是在九十二年十一月左右的事。」、「（問：你看被告
      甲○○買什麼毒品回來？）搖頭丸、Ｋ他命、一粒眠。有幾次我看到的是一小
      罐一小罐裝，我是九十二年底時看到的。」、「（問：被告甲○○多久會買毒
      品回來？）一個月二、三次。」、「（問：你於警詢、移送檢察事務官及檢察
      官訊問時所言是否實在？）都實在，筆錄有看過我才簽名，沒有遭刑求逼供。
      」（見本院九十三年九月廿一日審理筆錄）；同案查獲之被告丙○○於偵查中
      供稱：「我知招（健強）在販毒，我與蘇（亭軒）曾勸他不要賣（九十二年十
      一月），但他不聽。」（見偵查卷第五十五頁），其於本院審理中以證人身分
      具結證稱：「我知道我朋友丁○○有跟被告甲○○買毒品，但我沒有親眼看過
      。在我房間扣到的毒品Ｋ他命二瓶，是丁○○向被告甲○○買來寄放在我這裡
      的。」、「因為我和蘇亭軒知道被告甲○○把毒品帶回家之後，就勸被告甲○○（不要賣毒品）」（見本院九十三年九月廿一日審理筆錄），而證人蘇亭軒
      、丙○○分別為被告甲○○之妻子、房東，與被告甲○○關係親近，自不可能
      無端作出不利被告甲○○之證言，而對照證人蘇亭軒、丙○○證述之內容，與
      被告甲○○於警詢、偵查中自白大致相同，可見證人蘇亭軒、丙○○前開證述
      應與事實相符，堪以採信。又被告甲○○雖於警詢、檢察事務官、檢察官及本
      院審理九十三年度聲羈字第一一號案件訊問時自白稱開始販賣毒品之時間為九
      十二年十二月廿四日，惟被告甲○○於本院審理中已改稱自九十二年十一月底
      開始交付毒品給朋友或客人等語（見本院九十三年九月廿一日審理筆錄第廿三
      頁），核與證人蘇亭軒、丙○○證稱知悉被告甲○○販賣毒品之時間相符，應
      認被告甲○○於本院審理中所供述之時間較為可採。
（四）又被告甲○○於本院審理中供稱：朋友之間稱「褲子」、「衣服」是指搖頭丸
      ，且曾經有人打電話問伊「褲子」、「衣服」多少錢等語（見本院上開審理筆
      錄第廿一頁、第三十一頁），倘若被告甲○○並未販賣搖頭丸，何以他人會打
      電話問其搖頭丸之價格？且被告甲○○於前開自白中已清楚供述搖頭丸之進貨
      價格及出售價格，若非被告確有販賣搖頭丸之行為，其如何能憑空捏造進出貨
      之價格？雖被告甲○○又辯稱：伊只有同價轉讓Ｋ他命之行為，伊在偵查中所
      稱之進貨價係賣主「大Ｐ」之進貨價，並非伊購買毒品之進貨價云云，惟毒品
      之販入成本牽涉到藥頭可獲得之利潤，乃藥頭之高度機密，豈可能隨意告知他
      人進貨成本？且被告甲○○於警詢、檢察事務官訊問時均明白供稱係自己買入
      、賣出之價格，其前開辯詞自屬卸責之詞，不足採信。
（五）綜上所述，被告前揭於警詢、偵查中之自白，核與事實相符，其嗣後翻異前詞
      ，辯稱只有轉讓Ｋ他命云云，顯屬臨訟卸責與避重就輕之詞，委無足採。本件
      事證明確，被告犯行堪以認定。
二、按被告甲○○行為後，新修正之毒品危害防制條例業已於九十三年一月九日施行
　　（該條例係於九十二年七月九日修正公布，依該條例第三十六條規定，自公布後
    六個月施行），就販賣第二級毒品及第三級毒品罪之新舊條文互相比較，法定刑
    並未變更，自應適用修正後之規定。核被告甲○○所為，係犯毒品危害防制條例
    第四條第二項之販賣第二級毒品罪及第三項之販賣第三級毒品罪。其持有第二級
    毒品甲基安非他命、ＭＤＭＡ及第三級毒品愷他命之犯行，分別為高度之販賣行
    為所吸收，均不另論罪。又被告甲○○先後多次販賣第二級毒品、第三級毒品，
    時間緊接，所犯構成要件各相同，顯係分別基於概括犯意為之，均應論以連續犯
　　之一罪，並依法加重其刑。被告甲○○販賣之淺綠色藥錠同時含有第二級毒品甲
    基安非他命、第三級毒品Flunitrazepam成分，其一販賣淺綠色藥錠行為同時觸
    犯上開販賣第二級毒品罪及販賣第三級毒品罪，為想像競合犯，應從一重之連續
    販賣第二級毒品罪論處，公訴人認係數罪併罰，容有誤會，併予指明。爰審酌被
    告年輕力壯，不思以正當工作賺取金錢，竟意圖營利而販賣毒品，對他人生命、
    身體健康及社會治安危害甚大，兼衡扣案之毒品數量非少及其犯罪後猶矢口否認
    之態度等一切情狀，量處如主文所示之刑。
三、扣案如附表編號一、二、三所示之物，屬於毒品危害防制條例所列之第二級毒品
    毒品，應依毒品危害防制條例第十八條第一項前段沒收銷燬之，另扣案如附表二
    編號一所示之愷他命三瓶均為第三級毒品，其中二瓶為被告甲○○販賣予丁○○
    ，丁○○再寄放在證人丙○○房間內為警查獲，另一瓶為證人丙○○所持有，惟
    已無法分辨被告甲○○售予丁○○者係何二瓶，且毒品危害防制條例並未禁止單
    純持有第三級毒品之行為，愷他命尚非屬違禁物，爰就該三瓶愷他命不為沒收或
    沒收銷燬之宣告；扣案如附表一編號五、六、八、九、十所示之物，均為被告甲○○所有供販賣毒品所用之物，應依毒品危害防制條例第十九條第一項之規定宣
    告沒收。至扣案如附表一編號四所示之物雖經檢出第四級毒品之成分，惟修正前
    毒品危害防制條例僅列管第一級至第三級之毒品，前述新修正之毒品危害防制條
    例始增列第四級毒品，且不禁止持有，是被告行為時，如附表一編號四所示之物
    尚非屬毒品危害防制條例所稱之毒品，又非違禁物，且查無證據證證明與被告前
    開犯行有關，本院無從為沒收銷燬或沒收之諭知。另扣案如附表一編號七、十一
    所示之物，既非屬違禁物，亦無證據證明與被告前開犯行有關，亦不為沒收之宣
    告。
四、至於被告甲○○前開販賣第二級毒品、第三級毒品所得之財物，因被告堅不吐實
    ，無從查證確實金額，惟其於警詢、檢察事務官訊問時供稱其每日販毒金額約二
    千元，共販賣約十人左右，以每人平均每次購買一千元毒品之有利被告方式加以
    計算，被告甲○○販賣毒品所得為一萬元（１０００元Ｘ１０人），此部分犯罪
    所得雖未扣案，仍應依毒品危害防制條例第十九條第一項之規定宣告沒收，如全
    部或一部不能沒收時，則以其財產抵償之。
據上論斷，應依刑事訴訟法第二百九十九條第一項前段，修正後即裁判時毒品危害防
制條例第四條第二項、第三項、第十八條第一項前段、第十九條第一項，刑法第二條
第一項前段、第十一條前段、第五十六條、第五十五條，判決如主文。
本案經檢察官蕭仁杰提起公訴、檢察官張云綺到庭執行職務。
中　　　華　　　民　　　國　　九十三　　年　　　十　　　月　　　五　　　日
                              臺灣板橋地方法院刑事第八庭
                                  審判長法  官  樊 季 康
                                        法  官  劉 元 斐
                                        法  官  連 育 群
右正本證明與原本無異。
如不服本判決應於送達後十日內向本院提出上訴狀。
                                        書記官  蘇 宥 維
中　　　華　　　民　　　國　　九十三　　年　　　十　　　月　　　五　　　日
附表一
┌──┬────────┬───────────┬───────────┐
│編號│物品名稱        │數量、重量及成分      │是否宣告沒收或沒收銷燬│
├──┼────────┼───────────┼───────────┤
│一  │淺綠色藥錠      │十七顆，總毛重五點一公│屬第二級、第三級毒品，│
│    │（俗稱快樂丸或搖│克，驗餘四點九八公克，│應依毒品危害防制條例第│
│    │頭丸）          │檢出第二級毒品甲基安非│十八條第一項前段之規定│
│    │                │他命及第三級毒品Flunit│宣告沒收銷燬          │
│    │                │razepam成分           │                      │
├──┼────────┼───────────┼───────────┤
│二  │粉紅色藥錠      │二十顆，總毛重六點六公│屬第二級毒品，應依毒品│
│    │（俗稱快樂丸或搖│克，驗餘六點四八公克，│危害防制條例第十八條第│
│    │頭丸）          │檢出第二級毒品甲基安非│一項前段之規定宣告沒收│
│    │                │他命成分              │銷燬                  │
├──┼────────┼───────────┼───────────┤
│三  │深綠色藥錠      │一顆，毛重零點一公克，│同右                  │
│    │（俗稱快樂丸或搖│驗餘零點零七公克，檢出│                      │
│    │頭丸）          │第二級毒品MDMA成分    │                      │
├──┼────────┼───────────┼───────────┤
│四  │橘色藥錠        │三百八十五顆，總毛重六│被告行為時，毒品危害防│
│    │（俗稱一粒眠）  │十九點三公克，驗餘六十│制條例尚未列有第四級毒│
│    │                │九公克，檢出第四級毒品│品，查獲時尚非屬於毒品│
│    │                │Nimetazepam           │危害防制條例所稱之毒品│
│    │                │                      │，亦無證據證明與被告前│
│    │                │                      │開犯行有關，爰不為沒收│
│    │                │                      │或沒收銷燬之諭知      │
├──┼────────┼───────────┼───────────┤
│五  │白色藥錠        │七十二顆，總毛重十點一│被告行為時，毒品危害防│
│    │（俗稱小白板）  │八公克，驗餘九點九四公│制條例尚未列有第四級毒│
│    │                │克，檢出第四級毒品Phen│品，查獲時尚非屬於毒品│
│    │                │obarbital             │危害防制條例所稱之毒品│
│    │                │                      │。惟被告甲○○係將此白│
│    │                │                      │色藥錠（小白板）攪碎摻│
│    │                │                      │於Ｋ他命稀釋後，分售予│
│    │                │                      │不特定人，此白色藥錠為│
│    │                │                      │被告甲○○供販賣第三級│
│    │                │                      │毒品Ｋ他命所用之物，應│
│    │                │                      │依毒品危害防制條例第十│
│    │                │                      │九條第一項規定宣告沒收│
├──┼────────┼───────────┼───────────┤
│六  │白色粉末        │十九瓶（其中十七瓶總淨│屬第三級毒品，惟毒品危│
│    │（愷他命，俗稱Ｋ│重十三點零九公克，驗餘│害防制條例並未禁止單純│
│    │他命）          │十三點零五公克、二瓶總│持有第三級毒品之行為，│
│    │                │淨重零點零六公克，驗餘│非屬違禁物，然係被告招│
│    │                │零點零五公克）、二包（│健強販賣第三級毒品所用│
│    │                │總淨重三六點二公克、驗│之物，爰依同法第十九條│
│    │                │餘淨重三六點一八公克）│第一項之規定宣告沒收  │
│    │                │，均檢出第三級毒品愷他│                      │
│    │                │命成分                │                      │
├──┼────────┼───────────┼───────────┤
│七  │米黃色粉末      │一包，毛重一點一四公克│非屬毒品危害防制條例所│
│    │                │、淨重零點六七公克，驗│稱之毒品，亦無證據證明│
│    │                │餘淨重零點零六公克，未│與被告甲○○前開犯行有│
│    │                │檢出可疑毒品成分      │關或屬於違禁物，爰不為│
│    │                │                      │沒收或沒收銷燬之諭知  │
├──┼────────┼───────────┼───────────┤
│八  │空塑膠瓶        │四百一十八個          │被告甲○○所有供販賣毒│
│    │                │                      │品所用之物，應依毒品危│
│    │                │                      │害防制條例第十九條第一│
│    │                │                      │項規定宣告沒收        │
├──┼────────┼───────────┼───────────┤
│九  │塑膠分裝袋      │一百五十二個          │同右                  │
├──┼────────┼───────────┼───────────┤
│十  │電子秤          │一個                  │同右                  │
├──┼────────┼───────────┼───────────┤
│十一│記事簿          │二本                  │雖為被告甲○○所有，惟│
│    │                │                      │無證據證明與被告前開犯│
│    │                │                      │行有關，不予宣告沒收  │
└──┴────────┴───────────┴───────────┘
附表二
┌──┬────────┬───────────┬───────────┐
│編號│物品名稱        │數量                  │是否宣告沒收或沒收銷燬│
├──┼────────┼───────────┼───────────┤
│一  │愷他命          │三瓶（確實重量不詳）  │均為第三級毒品，其中二│
│    │                │                      │瓶為被告甲○○販賣予黃│
│    │                │                      │俊銘後，再由丁○○寄放│
│    │                │                      │在證人丙○○住處房間內│
│    │                │                      │，另一瓶為證人丙○○所│
│    │                │                      │持有，惟已無法分別哪二│
│    │                │                      │瓶為丁○○向被告甲○○│
│    │                │                      │購得，且愷他命非屬違禁│
│    │                │                      │物，爰不為沒收或沒收銷│
│    │                │                      │燬之諭知              │
├──┼────────┼───────────┼───────────┤
│二  │沾有愷他命香煙  │二支                  │證人丙○○所持有之物，│
│    │                │                      │與被告甲○○之前開犯行│
│    │                │                      │無涉，不為沒收或沒收銷│
│    │                │                      │燬之諭知              │
├──┼────────┼───────────┼───────────┤
│三  │搖頭丸          │二顆                  │同右                  │
├──┼────────┼───────────┼───────────┤
│四  │疑似安眠藥      │五顆                  │同右                  │
│    │                │                      │                      │
└──┴────────┴───────────┴───────────┘
附錄本案論罪科刑法條全文：
毒品危害防制條例第四條
製造、運輸、販賣第一級毒品者，處死刑或無期徒刑；處無期徒刑者，得併科新臺幣
一千萬元以下罰金。
製造、運輸、販賣第二級毒品者，處無期徒刑或七年以上有期徒刑，得併科新臺幣七
百萬元以下罰金。
製造、運輸、販賣第三級毒品者，處五年以上有期徒刑，得併科新臺幣五百萬元以下
罰金。
製造、運輸、販賣第四級毒品者，處三年以上十年以下有期徒刑，得併科新臺幣三百
萬元以下罰金。
製造、運輸、販賣專供製造或施用毒品之器具者，處一年以上七年以下有期徒刑，得
併科新臺幣一百萬元以下罰金。
前五項之未遂犯罰之。
